臺灣高等法院刑事判決　　　　　 　 　93年度上訴字第3286號
　　上　訴　人
　　即　被　告　甲○○
　　　　　　　　 　　　起訴.
上列上訴人因毒品危害防制條例案件，不服臺灣板橋地方法院93
年度訴字第1516號，中華民國93年9 月30日第一審判決（起訴案
號：臺灣板橋地方法院檢察署93年度毒偵字第3225號），提起上
訴，本院判決如下：
    主  文
上訴駁回。
    事  實
一、甲○○曾因施用毒品案件，於民國（下同）89年 2月25日，
    經原審法院以89年度毒聲字第1561號裁定觀察、勒戒，嗣因
    認有繼續施用毒品之傾向，於89年 3月17日，經原審法院以
    89年度毒聲字第2021號裁定強制戒治，89年10月 9日，經原
    審法院以89年度毒聲字第5881號裁定停止戒治，所餘戒治期
    間付保護管束，90年 1月20日，經原審法院以90年度毒聲字
    第390號裁定撤銷停止戒治而令入戒治處所強制戒治，於 90
    年8 月11日因執行完畢釋放。詎甲○○猶不知心生警惕，明
    知海洛因係毒品危害防制條例所定之第一級毒品，不得持有
    及施用，竟於強制戒治執行完畢釋放後5年內之93年4月12日
    晚間某時，在臺北縣樹林市○○路 146號之住處，以針筒注
    射之方式，施用第一級毒品海洛因1次。迨93年4月13日17時
    4 分許，因甲○○屬列管毒品人口，經警方至上址強制其接
    受採尿而查獲。
二、案經臺北縣政府警察局樹林分局移送臺灣板橋地方法院檢察
    署檢察官偵查起訴。
    理  由
一、按刑事訴訟法於92年2月6日修正公布，依該法第284條之1規
    定，除簡式審判程序及簡易程序案件外，第一審應行合議審
    判，復依同法第273 條之1第1項之規定，除被告所犯為死刑
    、無期徒刑、最輕本刑為三年以上有期徒刑之罪或高等法院
    管轄第一審案件者外，於第一次審判期日前之準備程序進行
    中，被告先就被訴事實為有罪之陳述時，審判長得告知被告
    簡式審判程序之旨，並聽取當事人、代理人、辯護人及輔佐
    人之意見後，裁定進行簡式審判程序。查被告甲○○所犯係
    死刑、無期徒刑、最輕本刑為三年以上有期徒刑以外之罪，
    其於準備程序中就被訴事實為有罪之陳述，經法官告知簡式
    審判程序之旨，並聽取公訴人、被告之意見後，業經原審法
    院合議庭依上開修正公布施行之刑事訴訟法規定裁定由受命
    法官獨任進行簡式審判程序（見原審卷第23、24頁），合予
    敘明。
二、訊據上訴人即被告甲○○坦承於93年4 月12日晚間某時，在
    臺北縣樹林市○○路 146號之住處，有以針筒注射之方式，
    施用第一級毒品海洛因之犯罪事實，並表示認罪（見原審卷
    第23、36頁，本院卷第28頁）。又被告於前開時、地經警查
    獲後所採集之尿液檢體，經台灣檢驗科技股份有限公司檢驗
    ，結果呈鴉片類陽性反應，此有列管毒品人口尿液採集送驗
    紀錄表、台灣檢驗科技股份有限公司於 93年4月22日出具之
    濫用藥物尿液檢驗報告各一紙附卷可稽（見臺灣板橋地方法
    院檢察署93年毒偵字第3225號卷第17、18頁），堪認被告前
    開施用第一級毒品海洛因之自白與事實相符。又被告曾因施
    用毒品案件，於 89年2月25日，經原審法院以89年度毒聲字
    第1561號裁定觀察、勒戒，嗣因認有繼續施用毒品之傾向，
    於89年3月17日，經原審法院以89 年度毒聲字第2021號裁定
    強制戒治，89年10月9日，經原審法院以 89年度毒聲字第58
    81 號裁定停止戒治，所餘戒治期間付保護管束，90年1月20
    日，經原審法院以90年度毒聲字第 390號裁定撤銷停止戒治
    而令入戒治處所強制戒治，於90年8月11 日因執行完畢釋放
    ，此有本院被告全國前案紀錄表足稽。被告於強制戒治執行
    完畢釋放後，5 年內再犯本案施用第一級毒品之犯行，所為
    核與毒品危害防制條例第23條第2項之規定相符，從而，本
    案事證已臻明確，被告犯行洵堪認定，自應依法論科。
三、核被告甲○○所為，係犯毒品危害防制條例第10 條第1項之
    施用第一級毒品罪。被告施用前後持有第一級毒品海洛因之
    低度行為為其施用之高度行為所吸收而不另論罪。原審依毒
    品危害防制條例第10條第1 項、第23條第2 項，審酌被告曾
    因多次施用毒品案件，經裁定觀察、勒戒、強制戒治、停止
    強制戒治、撤銷停止戒治及強制戒治期滿，猶不知心生悔悟
    而為本案犯行及其品行、智識程度、犯罪後於原審審理中坦
    承犯行，態度尚佳等一切情狀，論處被告甲○○施用第一級
    毒品罪，量處有期徒刑一年二月，並敘明扣案已使用之注射
    針筒1 支、靜脈橡皮管1 條，係被告之子黃建智所有，並非
    被告所有之物，業據被告所陳明（見原審卷第23頁），核與
    同時遭查獲之黃建智所為之供詞相符（見臺灣板橋地方法院
    檢察署93年度毒偵字第3225號卷第12頁），復非屬違禁物，
    爰不於本案宣告沒收。本院核其認事用法均無不合，判處被
    告前開罪刑，要無違誤，且量刑輕重本屬法院職權之行使，
    原審量刑時已審酌刑法第57條所列各款科刑應審酌事項，而
    原判決所處之刑復無失出入情形，被告上訴就原審業已依職
    權斟酌量刑事項重為爭執，求為更輕量刑，核無理由，應予
    駁回。
據上論斷，應依刑事訴訟法第368條，判決如主文。
本案經檢察官李良忠到庭執行職務。
中 　 華  　民　  國　 　94 　　年　　2　　月　　3　　日
                  刑事第十二庭審判長法官  李文成
                                    法官  周盈文
                                    法官  官有明
以上正本證明與原本無異。
如不服本判決，應於收受送達後十日內向本院提出上訴書狀，其
未敘述上訴之理由者並得於提起上訴後十日內向本院補提理由書
（均須按他造當事人之人數附繕本）。
                                  書記官  林蓓瑜
中　　華　　民　　國　　94　　年　　2 　　月　　4 　　日
附錄：本案論罪科刑法條全文：
毒品危害防制條例第10條
施用第一級毒品者，處六月以上五年以下有期徒刑。施用第二級
毒品者，處三年以下有期徒刑。
